臺灣高雄地方法院民事判決
　　　　　　　　　　　　　　　　　 110年度雄簡字第2354號
原　　　告　遠東國際商業銀行股份有限公司

法定代理人　侯金英　
訴訟代理人　楊勝浩　

被　　　告　李淑妃律師即陳煌銘之遺產管理人

上列當事人間給付簽帳卡消費款事件，本院於民國111 年1 月5
日言詞辯論終結，判決如下：
    主      文
原告之訴駁回。
訴訟費用由原告負擔。
    事實及理由
一、原告主張：債務人陳煌銘向原告申請領得信用卡使用（卡號
    ：0000000000000000號），惟陳煌銘於民國93年6 月2 日最
    後一次繳款4,300 元後，尚積欠原告新臺幣（下同）149,15
    6 元（含消費款135,121 元、預借現金954 元、利息8,081
    元、違約金5,000 元）未再依約清償。陳煌銘已於93年6 月
    2 日死亡，經本院選任李淑妃律師為遺產管理人，爰依信用
    卡契約之法律關係提起本件訴訟。並聲明：被告應於管理被
    繼承人陳煌銘之遺產範圍內給付原告149,156 元及其中136,
    075 元自94年2 月4 日起至100 年8 月31日止，按週年利率
    19.71%計算之利息，及自100 年9 月1 日起至清償日止，按
    週年利率14.99%計算之利息，暨自94年2 月4 日起至99年10
    月1 日止，按月收取違約金1,000 元，另計1,800 元之違約
    金。
二、被告則以：被告否認陳煌銘生前有向原告借款之事實，原告
    應就借款已經交付，利息已經發生負舉證責任。退步言，縱
    認陳煌銘確有向原告借款，本件原告本金請求已超過15年，
    利息請求已超過5 年之部分，均已罹於消滅時效，被告提出
    時效抗辯，原告不得再行請求。聲明：原告之訴駁回。
三、本院的判斷：
  ㈠按請求權，因15年間不行使而消滅，但法律所定期間較短者
    ，依其規定；利息、紅利、租金、贍養費、退職金及其他1
    年或不及1 年之定期給付債權，其各期給付請求權，因5 年
    間不行使而消滅；消滅時效，因請求、起訴或承認而中斷；
    時效完成後，債務人得拒絕給付；屬於繼承財產之權利或對
    於繼承財產之權利，自繼承人確定或管理人選定或破產之宣
    告時起，6 個月內，其時效不完成；民法第125 條、第126
    條、第129 條第1 項、第144 條、第140條分別定有明文。
    又所謂時效不完成，乃時效期間行將完成之際，有不能或難
    於中斷時效之事由，而使時效於該事由終止後一定期間內，
    暫緩完成，俾請求權人得於此一定期間內行使權利，以中斷
    時效之制度。故有時效不完成之事由時，於該時效不完成之
    一定期間內，如無時效中斷事由發生，其時效即告完成。我
    國民法僅有時效不完成制度，未採時效進行停止制度，故時
    效進行中，不論任何事由，均不因而停止（最高法院80年台
    上字第2497號判例意旨參照）。
  ㈡經查，本件原告對陳煌銘之信用卡債權請求權時效為15年，
    且陳煌銘於93年6 月2 日死亡，是此日後陳煌銘已無從發生
    信用卡債務，是本件債權請求權時效自93年6 月3 日計算至
    108 年6 月3 日即已屆滿，時效即已完成，原告亦無其他中
    斷時效之事由及證據資料可以提出。而原告遲至110 年7 月
    7 日始具狀申請本件支付命令，有民事支付命令聲請狀上本
    院收狀章可參（本院卷第7 頁），其本金請求權顯早已罹於
    時效而消滅，被告以原告本件債權本金請求權已罹於時效，
    其拒絕給付為抗辯，即有理由採。
  ㈢又主權利因時效消滅者，其效力及於從權利，但法律有特別
    規定者，不在此限，民法第146 條有明文規定。從權利以主
    權利之存在為前提，原則上與主權利同其命運，故主權利之
    移轉或消滅，其效力原則上及於從權利。債權請求權如已罹
    於時效而消滅，則其利息請求權，雖尚未罹於時效，亦應隨
    同消滅，此觀民法第146 條之規定甚明（最高法院69年度台
    上字第4163號判決意旨參照）。利息債權為從權利。已屆期
    之利息債權，因具有獨立性，而有法定（5 年）請求權時效
    期間之適用。而主權利因時效消滅者，其效力及於從權利，
    民法第146 條定有明文。此從權利應包括已屆期之遲延利息
    在內。是債務人於時效完成時，得行使抗辯權。一經行使抗
    辯權，該當權利之請求權即歸於消滅，從權利之時效雖未完
    成，亦隨之而消滅。此為時效制度之使然（最高法院99年度
    第5 次民事庭會議決議參照）。是本件債權之本金請求權，
    業因罹於時效而消滅，則本於該債權所生之利息，從權利亦
    因被告之時效抗辯，其請求權隨同消滅，被告自得拒絕給付
    。
四、綜上所述，原告本件債權之本金、利息請求權均已罹於時效
    而消滅，且被告為時效抗辯，是原告依信用卡契約之法律關
    係，請求被告應於管理被繼承人陳煌銘之遺產範圍內給付原
    告149,156 元及其中136,075 元自94年2 月4 日起至100 年
    8 月31日止，按週年利率19.71%計算之利息，及自100 年9
    月1 日起至清償日止，按週年利率14.99%計算之利息，暨自
    94年2 月4 日起至99年10月1 日止，按月收取違約金1,000
    元，另計1,800 元之違約金，均無理由，應予駁回。
五、本件事證已臻明確，兩造間其餘主張舉證併所提證據，經本
    院審酌認與判決之結果不生影響，不再一一論列，附此敘明
    。
六、結論：本件原告之訴為無理由。因此判決如主文。本件原告
    敗訴，訴訟費用應由原告負擔。
中    華    民    國   111    年    2    月    9    日
                  高雄簡易庭  法  官   鄧怡君
以上正本係照原本作成。
如對本判決上訴，須於判決送達後20日內向本院提出上訴狀。如
委任律師提起上訴者，應一併繳納上訴審裁判費。
中    華    民    國   111    年    2     月    9     日
                              書記官   吳語杰